最　高　行　政　法　院　裁　定
　　　　　　　　　　　　　94年度裁字第01269號
抗　告　人　甲○○
上列抗告人因與相對人行政院國軍退除役官兵輔導委員會臺北縣
榮民服務處間榮民就養事件，對於中華民國93年2月26日臺北高
等行政法院92年度訴字第5538號裁定提起抗告，本院裁定如下︰
　　主文
抗告駁回。
抗告訴訟費用由抗告人負擔。
　　理  由
一、按抗告法院認抗告為不合法或無理由者，應為駁回抗告之裁
    定。
二、原法院係以：(一)本件抗告人因申請就養事件，不服行政院
    國軍退除役官兵輔導委員會(下稱行政院退輔會)89年2月11
    日(89)輔貳字第02565號函及相對人89年4月21日(89)北縣榮
    處字第2871號簡便行文表所為處分，提起訴願，經行政院退
    輔會以89年9月9日輔法字第478號訴願決定駁回，抗告人猶
    不服，提起行政訴訟，經本院以89年度訴字第2916號判決駁
    回其訴，抗告人提起上訴，復經本院以89年度訴字第2916號
    裁定駁回，抗告人復向最高行政法院提起抗告，經該院以92
    年度裁字第574號裁定駁回抗告。抗告人仍不服，依訴願法
    第97條第1項第1款、第3款及第10款情形，向行政院退輔會
    申請再審，經行政院退輔會認抗告人主張事由皆已於本院89
    年度訴字第2916號判決指駁在案，乃依訴願法第97條第1項
    但書規定，以92年10月17日輔法字第0920200396號訴願決定
    再審不受理。抗告人猶未甘服，提起本件行政訴訟，訴請撤
    銷原處分、行政院退輔會訴願決定及訴願再審決定、本院89
    年度訴字第2916號判決、最高行政法院92年度裁字第574號
    裁定，並請求相對人准予就養安置及發給生活輔助費。按訴
    願再審決定係在通常救濟程序之外所提供之非常救濟程序，
    其係以確定且不得再提起行政訴訟之訴願決定為標的，有別
    於通常之訴願決定，自不宜再成為行政訴訟之標的而允准其
    對之提起行政訴訟。是以行政院退輔會以抗告人申請再審事
    由，已經本院判決指駁在案，依訴願法第97條第1項但書規
    定，與法未合，而決定再審不受理，抗告人對於該訴願再審
    決定，不得提起行政訴訟。抗告人猶對該訴願再審決定提起
    本件行政訴訟，求為撤銷行政院退輔會92年10月17日訴願再
    審決定，顯非合法。(二)復查抗告人就同一處分即行政院退
    輔會89年2月11日(89)輔貳字第02565號函及相對人89年4月2
    1日(89)北縣榮處字第2871號簡便行文表，曾提起訴願及行
    政訴訟請求撤銷，併請求相對人准予就養安置及發給生活輔
    助費部分，業經本院89年訴字第2916號判決駁回抗告人之訴
    確定在案。抗告人復提起本件行政訴訟，請求撤銷原處分及
    訴願決定，並請求相對人准予就養安置及發給生活輔助費，
    其訴訟標的顯皆為前確定判決效力所及，依首揭說明，自難
    謂合法。(三)本件抗告人另請求撤銷本院89年度訴字第2916
    號判決、最高行政法院92年度裁字第574號裁定；查不服行
    政法院之裁判不得經由提起撤銷訴訟予以救濟，抗告人以此
    為訴訟標的，不備起訴之要件，顯非合法，爰併予駁回抗告
    人於原審之訴。
三、本件抗告人對原裁定提起抗告，並未據提出任何理由，其抗
    告自難認為有理由，應予駁回。
四、依行政訴訟法第104條、民事訴訟法第95條、第78條，裁定
    如主文。
中    華    民    國    94    年    6     月    30    日
                  第二庭審判長法  官　葉　振　權
                              法  官  林  文  舟
                              法  官　劉　鑫　楨
                              法  官　吳　明　鴻
                              法  官　梁　松　雄
以  上  正  本  證  明  與  原  本  無  異
中    華    民    國    94    年    7    月    1      日
　　　　　　　　　　　　　　　書記官　阮　桂　芬
